【裁判字號】    89,易,517
【裁判日期】    890825
【裁判案由】    竊盜
【裁判全文】
臺灣新竹地方法院刑事判決                          八十九年度易字第五一七號
    公  訴  人  臺灣新竹地方法院檢察署檢察官
    被      告  甲○○
右列被告因竊盜案件，經檢察官提起公訴 (八十九年度偵字第七二二號)，本院判決
如左：
    主  文
甲○○竊盜，處有期徒刑肆月。
    事  實
一、甲○○有違反麻醉藥品管理條例、違反毒品危害防制條例前科 (均不構成累犯)
    ，詎仍不知悔改，復意圖為自己不法之所有，於民國八十九年一月二十一日傍晚
    (太陽尚未下山)，在新竹縣竹東鎮○○路一○二號廖乾壽之住宅前，趁廖乾壽不
    在家之際，旋轉廖宅門鎖後進入該住宅內 (侵入住宅部分未據告訴) ，竊取廖乾
    壽所有之籐編籃子二個 (起訴書漏未記載) 、照相機一台、女用手錶一隻、印章
    一枚、白金戒子乙只及黃金女用手鍊 (起訴書誤載為耳環) 等物，得手後據為己
    有。嗣為警於同年月二十五日下午五時許在其新竹縣芎林鄉○○村○鄰○○街三
    六九巷二六號住處查獲，並扣得照相機一台、女用手錶一隻、印章一枚等物發還
    被害人廖乾壽。
二、案經新竹縣警察局竹東分局報告臺灣新竹地方法院檢察署檢察官偵查起訴。
    理  由
一、訊據被告甲○○對於右揭時、地竊取乙○○所有籐編籃子一個、照相機一台、女
    用手錶一隻、印章一枚及手鍊一條等物坦白承認，核與証人乙○○於偵、審中証
    述情節大致相符，此外並有搜索扣押筆錄及贓物領據各乙紙在卷可資佐証，堪認
    被告甲○○上開自白與事實相符。被告甲○○雖另辯稱伊僅竊取乙○○所有之籐
    編籃子一個而非二個，且未竊取白金戒子云云，惟查証人乙○○所有籐編籃子共
    二個及白金戒子一個均於上開時地與所有之照相機等物一同失竊等情，迭據証人
    乙○○於偵、審中証述翔實，嗣經警於被告甲○○家中查獲乙○○所有上開失竊
    之部分物品，甲○○復自承該查獲物品係伊一人於前揭時、地所竊取，堪認証人
    乙○○上開一併失竊之籐編籃子及白金戒子均係被告甲○○所偷竊，此外再參酌
    証人乙○○於本院八十九年八月十五日審理時証述：「損失沒有很大，‧‧‧被
    告還年輕，請求庭上給他一個機會」等語，証人乙○○雖因本件竊案受有財產損
    失，然並未因此懷恨在心，甚至考量被告甲○○年紀尚輕而主動表示原諒，可見
    証人乙○○於本院同日審理時關於失竊物品項目之証述應非攀誣之詞，益見被告
    甲○○應確係一併竊取白金戒子乙只及另一籐編籃子，被告甲○○辯稱未偷竊該
    白金戒子及另一籐編籃子云云，尚不可採。
二、公訴人另認為被告甲○○與「曾榮基」共同行竊等語，惟查被告甲○○係獨自一
    人行竊，當初以為供稱與「曾榮基」共同行竊，且由「曾榮基」旋轉門鎖後侵入
    住宅可獲得較有利之判決，故於公訴人訊問時供稱係與「曾榮基」共同行竊等語
    ，已據被告甲○○於本院八十九年七月七日審理時供述在卷，且觀諸被告甲○○
    為警查獲時即供稱係伊一人獨自行竊，嗣於偵查中始另改口與「曾榮基」共同行
    竊等語，然對於「曾榮基」年籍、住址及竊取何物等情均不知悉 (偵查卷第十五
    頁參照) ，是比較被告前後供述情節，應以被告供述係伊一人獨自行竊等語較為
    可採。
三、核被告甲○○所為係犯刑法第三百二十條第一項之竊盜罪。被告甲○○於同一時
    、地一併竊取証人乙○○所有之籐編籃子二個及白金戒子乙只部分，雖未據檢察
    官一併提起公訴，然部分竊盜犯行，與本件檢察官起訴部分，係屬單純一罪，本
    院自得併予審理、判決。另本件竊案之被害人乙○○考量被告甲○○年紀尚輕而
    願予原諒等情，已如前述；而被告前曾因違反毒品危害防制條例案件，經本院竹
    東簡易庭於八十九年四月二十一日判處有期徒刑五月等情，亦有臺灣高等法院被
    告全國前案紀錄表在卷可稽。本院審酌上情及被告犯罪之動機、目的、手段、方
    法、所生危害及犯後之態度等一切情狀，爰量處如主文所示之刑，以示懲儆。
據上論斷，應依刑事訴訟法第二百九十九條第一項前段，刑法第三百二十條第一項，
罰金罰鍰提高標準條例第一條前段，判決如主文。
中      華      民      國    八十九    年      八      月    二十五    日
                              臺灣新竹地方法院刑事第二庭
                                  法  官  王  永  春
右正本證明與原本無異。
如不服本判決，應於判決送達後十日內向本院提出上訴狀( 應附繕本 )，上訴於
臺灣高等法院。
                                  書記官  馮  玉  玲
中      華      民      國    八十九    年      八      月    二十五    日
附錄本案論罪科刑法條：
中華民國刑法第三百二十條
 (普通竊盜罪、竊佔罪)
意圖為自己或第三人不法之所有，而竊取他人之動產者，為竊盜罪，處五
年以下有期徒刑、拘役或五百元以下罰金。
意圖為自己或第三人不法之利益，而竊佔他人之不動產者，依前項之規定
處斷。
前二項之未遂犯罰之。


司法院資訊處製作；財團法人民間司法改革基金會備份。
